【裁判字號】    98,消債更,31
【裁判日期】    980526
【裁判案由】    更生事件
【裁判全文】
臺灣雲林地方法院民事裁定            98年度消債更字第31號
聲 請 人即
債  務  人  甲○○
上列當事人聲請消費者債務清理事件，本院裁定如下：
    主  文
債務人甲○○自中華民國九十八年五月二十六日下午五時起開始
更生程序。
    理  由
一、按債務人不能清償債務或有不能清償之虞者，得依本條例所
    定更生或清算程序，清理其債務。又法院開始更生程序之裁
    定，應載明其年、月、日、時，並即時發生效力，消費者債
    務清理條例第3條及第45條第1 項定有明文。
二、本件聲請人即債務人主張：聲請人即債務人因信用卡契約及
    消費借貸而對於金融機構負有債務，債務總金額為新臺幣（
    下同）2,280,654 元，聲請人名下僅有1 筆土地，然經臺灣
    板橋地方法院（下稱板橋地院）民事執行處鑑價後價值為45
    0,000 元，且聲請人長期以來僅擔任臨時工的工作，家庭收
    入來源僅有聲請人1 人，所有收入扣除家庭開銷後，已無能
    力支付借貸之本息等，致有不能清償債務之虞情事。聲請人
    前提出債權人清冊，以書面向最大債權金融機構國泰世華商
    業銀行股份有限公司（下稱國泰世華銀行）請求共同協商債
    務清償方案，惟協商不成立，且其無擔保或無優先權之債務
    總額未逾12,000,000元，復未經法院裁定開始清算程序或宣
    告破產，爰向本院聲請更生等語。
三、經查：聲請人所主張之上開事實，業據其提出財團法人金融
    聯合徵信中心債務清理條例前置協商債權人清冊、戶籍謄本
    、民國95年協商成立協議書及無擔保債務明細表、95、96年
    度綜合所得稅各類所得資料清單、財產歸屬資料清單、電信
    費帳單、門診收據、健保費收據、存摺明細、安泰人壽保險
    單、保險契約書等件為證。聲請人前向最大債權人國泰世華
    銀行請求前置協商，經國泰世華銀行以聲請人所有坐落臺北
    縣中和市○○段816 地號、地目田、面積99.27 平方公尺、
    權利範圍4 分之3 之土地（下稱系爭土地）公告現值為4,50
    4,376 元，資產大於負債為由，協商不成立。然系爭土地現
    由板橋地院民事執行處強制執行中，經送鑑價後，系爭土地
    價值為540,506 元，亦有中華不動產估價師聯合事務所鑑價
    報告1 份在卷可稽，故聲請人確有不能清償債務之情事。此
    外，本件又查無債務人有消費者債務清理條例第6 條第3 項
    、第8 條或第46條各款所定駁回更生之事由存在，則債務人
    聲請更生，應屬有據，爰裁定如主文。
中    華    民    國    98    年    5     月    26    日
              民事第二庭    法      官   楊欣怡
上為正本係照原本作成
不得抗告
本裁定已於98年5月26日下午5時公告。
中    華    民    國    98    年    5     月    26    日
                            書  記  官   林美鳳


司法院資訊處製作；財團法人民間司法改革基金會備份。
